【裁判字號】    98,訴,775
【裁判日期】    980902
【裁判案由】    違反毒品危害防制條例等
【裁判全文】
臺灣臺南地方法院刑事判決               98年度訴字第775號
公  訴  人  臺灣臺南地方法院檢察署檢察官
被      告  乙○○
被      告  戊○○
                    現另案於臺灣臺南監獄臺南分監執行
上列被告因違反毒品危害防制條例等案件，經檢察官提起公訴（
97年度偵字第12005 號、97年度偵字第16566 號、97年度毒偵字
第2221號、98年度毒偵字第54號），本院判決如下：
    主  文
乙○○犯如附表編號一至四所示之罪，均累犯，各處如附表一至
四「宣告刑」欄所示之刑。應執行有期徒刑壹年捌月。
戊○○犯如附表編號一、二、五所示之罪，均累犯，各處如附表
一、二、五「宣告刑」欄所示之刑。應執行有期徒刑壹年壹月。
    事  實
一、乙○○前於民國95年間因違反毒品危害防制條例案件，經觀
    察、勒戒後，認無繼續施用毒品傾向，於95年6 月5 日由台
    灣台南地方法院檢察署檢察官以95年毒偵字第488 號為不起
    訴處分；另最近一次因犯竊盜案件，經臺灣嘉義地方法院於
    96年9 月10日以96年度嘉簡字第1273號判處應執行有期徒刑
    3 月確定，與之前所犯之詐欺、妨害自由等案件合併接續執
    行，甫於97年2 月2 日執行完畢。戊○○前於89年間因違反
    毒品危害防制條例案件，經觀察、勒戒後，認無繼續施用毒
    品傾向，於89年4 月21日執行完畢釋放，並由台灣台南地方
    法院檢察署檢察官以89年毒偵字第1032號為不起訴處分；復
    因施用毒品案件，經以92年毒偵字第578 號起訴並送強制戒
    治，於92年12月1 日執行完畢釋放；再因施用毒品案件，經
    本院於95年9 月8 日以94年度易字第635 號判處有期徒刑8
    月確定，嗣經減刑為4 月，又因竊盜案件，經本院於96年4
    月30日以96年簡字第1445號判處有期徒刑6 月，嗣經聲請減
    刑為3 月，上開2 案件合併應執行刑7 月，甫於97年2 月2
    日執行完畢。詎其二人均不思悛悔，先後共同或分別為下列
    犯行：
（一）乙○○與戊○○共同意圖為自己不法之所有，基於竊盜之
      犯意聯絡，於附表編號1 所示之日期及地點，共同徒手竊
      取善化國小所有不鏽鋼廚具得手後逃逸；復於附表編號2
      所示時間進入善化國小，著手竊取不鏽鋼水塔時，因該校
      員工丙○○發現報警而不遂並逃逸。
（二）乙○○與甲○○○共同意圖為自己不法之所有，基於竊盜
      之犯意聯絡，於附表編號3 所示之日期及地點，由甲○○○以徒手竊取如附表編號3 所示之物後，置於機車前方腳
      踏板後逃逸，嗣於同日晚間7 時25分許，乙○○及甲○○○在臺南市○區○○路303 號前為丁○○發現而報警查獲
      ，始知上情。
（三）乙○○基於施用第一級毒品海洛因之犯意，為附表編號4
      所示之犯行。嗣經警於97年10月11日取得乙○○尿液送鑑
      驗呈鴉片海洛因代謝物、嗎啡陽性反應，而查悉上情。
（四）戊○○基於施用第二級毒品安非他命之犯意，為附表編號
      5 所示之犯行。嗣於同年7 月4 日晚間7 時許，戊○○因
      另案為員警緝獲，並經其同意採尿送驗呈安非他命類陽性
      反應，始知上情。
二、案經臺南縣警察局善化分局、新化分局、臺南市警察局第一
    分局報請台灣台南地方法院檢察署檢察官偵查起訴。
    理  由
壹、程序方面（證據能力）：
    本件檢察官所提出之各項證據方法，業經本院於98年8 月11
    日審判期日之始當庭宣示均有證據能力，有本院98年8 月11
    日審判筆錄在卷可憑。
貳、實體方面：
一、訊據被告乙○○、戊○○除對於附表編號2 之善化國小不鏽
    鋼水塔否認有著手行竊外，對於附表編號1 、3 、4 、5 各
    項犯行於本院準備程序及審判程序時均坦認不諱，經核與下
    列證據資料相符：
（一）附表編號1 所示行為，核與證人即善化國小總務主任王輝
      堡證述、證人即善化國小工地主任陳宗信之證述、證人即
      自小貨車所有人楊明昌之證述、證人即銓溢租賃公司負責
      人黃榮傑之證述情節相符（見台南縣警察局善化分局警卷
      第5 頁至11頁、第16頁至18頁），並有承租期間97年5 月
      9 日至5 月11日之台南汽車租賃契約書影本一份附於前揭
      警卷可稽（見第26頁）。
（二）附表編號3 所示行為，核與證人即被害人丁○○之證述、
      共同被告甲○○○之供述情節相符（見台南市警察局第一
      分局警卷第13至14頁、第6 至9 頁）。
（三）附表編號4 、5 所示行為，有乙○○尿液檢體採集送驗紀
      錄表、詮昕科技股份有限公司濫用藥物尿液檢驗報告各一
      份（見台南縣警察局新化分局第000000000 號警卷第4、
      5 頁）、台南縣警察局新化分局查處毒品案尿液檢體對照
      名冊、正修科技大學超微量研究科技中心檢驗報告（見台
      南縣新化分局第000000000 號警卷第5 、6 頁）在卷可稽
      。
（四）綜上所述，被告二人前揭自白，足認與事實相符。準此，
      本件事證明確，被告二人所為如附表編號1 、3 、4 、5
      之犯行堪以認定，自應依法論科。
二、被告乙○○、戊○○雖均否認有為如附表編號2 所示之犯行
    ，辯稱：伊二人雖有於附表編號2 所示時間前往善化國小，
    然僅係前往該處查看，並未著手行竊云云。惟查：
（一）被告乙○○於97年5 月13下午5 時22分許，有駕駛其所承
      租之T5-1746 號自小貨車搭載被告戊○○前往善化國小，
      渠二人並有進入善化國小內之事實，為被告二人於準備程
      序及審理程序中所自承，並有台南汽車租賃契約書影本一
      份在卷可參（見警卷第27頁），是該部分事實，自堪認定
      。
（二）又就被告二人有無著手搬動不鏽鋼水塔部分，證人即善化
      國小工友丙○○於警詢時證述：「我是於97年5 月13日約
      17時22分許左右發現我學校內的不銹鋼水塔2 個，遭校外
      2 名不明人士駕駛乙部自小貨車，進入校區內搬動水塔時
      經我發現觀視後立即放下水塔」等語；且於本院審理時復
      到場具結證稱：「 (你在97年5 月13日下午5 時22分有無
      看到有人在搬水塔？）有，但是沒有搬成。（水塔是放在
      何處？）放在學校有設置饅頭廠，因為饅頭廠已經結束營
      業，興建校舍有一些水塔放置在饅頭廠的前面。... （當
      天你看到去搬水塔的人有幾個？）兩個人。（如何搬？）
      他們二人剛開始摸到水塔，準備要拿起來的時候，看到我
      在看他們，就把水塔放下來，其中一個人就裝作用掃把在
      打掃他們的車子。... （你說他們二人摸到水塔，準備要
      把水塔拿起來的時候，他們二人的位置為何？）他們二人
      站在水塔邊，蹲下伸手準備要拿水塔，看到我的時候，就
      馬上把水塔放下，我是站在很遠的地方看，他們是否確實
      有摸到，要問他們才知道。（當時他們二人的姿勢是否都
      一樣？）都是蹲下要拿水塔的腳架。... （當時你說有壹
      台貨車，貨車停在何處？）停在水塔的旁邊。（貨車離水
      塔多遠？）差不多一公尺左右。（貨車是否有把護欄放下
      ？）有，三個護欄都放下。」等語綦詳。依證人丙○○上
      開證述內容，堪認被告二人確已有著手搬動水塔。被告乙○○雖一再否認有動手搬動水塔，並以證人丙○○於本院
      詢問時既陳稱當天天色已暗且與水塔所在位置有一段距離
      無法確認當日所見之二人是否為被告二人何以能明確證述
      有看見車牌號碼而質疑證人丙○○證詞之可信性。惟查證
      人丙○○與被告二人並無怨隙，應無設詞構陷被告之必要
      ；再者被告乙○○於本院詢問時自承當時確實有拿掃把掃
      車子，與證人上開證述情節互核確實相符，足見證人丙○○確係依所見情節為真實性之證述，自堪採信。至被告乙○○反詰問證人丙○○證述無法確認當日所見是否為被告
      ，卻能確認所見自小貨車車牌號碼部份，證人丙○○亦明
      確證述：「因為車牌是白底黑字，所以看得到」等語，而
      參諸人的臉孔係多樣性，而文字、數字係固定性，且一般
      人對人面孔之記憶力與數字記憶力常因人而異，證人丙○○能記憶車牌號碼而無法記憶被告乙○○面容，亦屬可能
      ，尚難以此即認證人丙○○之證詞係虛偽，被告乙○○上
      開所辯，無可採信。綜上，被告二人確有共同著手竊取不
      鏽鋼水塔未遂之犯行，應堪予認定。
三、核被告乙○○、戊○○所為，分別係犯如附表所示之罪。而
    被告二人就附表編號1 、 2所犯之罪，有犯意聯絡及行為分
    擔，均應論以共同正犯；被告乙○○就附表編號3 部分與共
    同被告甲○○○有犯意聯絡及行為分擔，亦應論以共同正犯
    。又被告二人均有如犯罪事實欄所述之前科及執行記錄，有
    台灣高等法院被告前案紀錄表二份在卷可稽，渠等於前案執
    行完畢後，5 年內故意各自再犯如附表所示之罪，均應依累
    犯之規定加重其刑。再被告二人就附表編號2 部分已著手於
    竊盜行為之實行而尚未將不鏽鋼水塔置於自己實力支配之下
    ，為未遂犯，依刑法第25條第2 項規定按既遂犯之刑度減輕
    之。被告二人之刑有加重及減輕之情形，依法先加後減。另
    被告二人所犯如附表所示之各罪，均犯意各別，行為互殊，
    均應予分論併罰。爰審酌被告所竊取他人所有之不鏽鋼廚具
    、不鏽鋼水塔、電線等物品之價值，犯後坦承除附表編號2
    以外之犯行，否認附表編號2 犯行之態度，之前已有多次竊
    盜及施用毒品前科，素行不良，隨意竊取他人財物，毫無所
    有權歸屬概念，法治觀念淡薄及施用毒品在性質上乃屬對自
    我身心健康之自戕行為，尚未嚴重破壞社會秩序、侵害他人
    權益等一切情狀，爰就被告二人所犯如附表所示之罪分別量
    處如附表所示之宣告刑，並分別定應執行刑，以示懲儆。
四、另同案被告甲○○○與被告乙○○共同竊盜部分，業經本院
    另行審結，併此敘明。
據上論斷，應依刑事訴訟法第299 條第1 項前段，毒品危害防制
條例第10條第1 項、第2 項，刑法第11條前段、第28條、第320
條第1 項、第3 項、第47條第條第1 項、第25條第2 項、第51條
第5 款，判決如主文。
中    華    民    國    98    年     9    月     2    日
                  刑事第二庭  審判長法  官  蘇義洲
                                    法  官  朱中和
                                    法  官  童來好
以上正本證明與原本無異。
如不服本判決應於收受本判決後10日內向本院提出上訴書狀，並
應敘述具體理由。如未敘述上訴理由者，應於上訴期間屆滿後20
日內向本院補提理由書狀（均須按他造當事人之人數附繕本）「
切勿逕送上級法院」。
                                    書記官  柯貞如
中    華    民    國    98    年     9    月     2    日
附錄論罪科刑實體法條文：
毒品危害防制條例第10條：
施用第一級毒品者，處6 月以上5 年以下有期徒刑。
施用第二級毒品者，處3 年以下有期徒刑。
中華民國刑法第320 條（普通竊盜罪）
意圖為自己或第三人不法之所有，而竊取他人之動產者，為竊盜
罪，處5 年以下有期徒刑、拘役或5 百元以下罰金。
意圖為自己或第三人不法之利益，而竊佔他人之不動產者，依前
項之規定處斷。
前二項之未遂犯罰之。
附表:
┌─┬────────────────┬───────┬─────┬───────┬──┐
│編│   犯罪事實                     │所犯法條及罪名│是否累犯  │   宣 告 刑   │備考│
│號│                                │              │          │              │    │
├─┼────────────────┼───────┼─────┼───────┼──┤
│ 1│乙○○、戊○○共同基於意圖為自己│刑法第28條、第│均累犯    │各處有期徒刑陸│    │
│  │不法所有之犯意聯絡，於97年5 月10│320條第1項之共│          │月。          │    │
│  │日中午12時37分許，由乙○○駕駛之│同竊盜罪。    │          │              │    │
│  │前承租之車牌號碼T5-1746 號自用小│              │          │              │    │
│  │貨車，搭載戊○○前往位於台南縣善│              │          │              │    │
│  │化鎮○○路63號之善化國小，共同徒│              │          │              │    │
│  │手竊取善化國小所有之不銹鋼廚具乙│              │          │              │    │
│  │批，價值約新台幣 (以下同)5 萬元 │              │          │              │    │
│  │。                              │              │          │              │    │
│  │                                │              │          │              │    │
│  │                                │              │          │              │    │
├─┼────────────────┼───────┼─────┼───────┼──┤
│ 2│乙○○、戊○○共同基於意圖為自己│刑法第28條、第│均累犯    │各處有期徒刑│    │
│  │不法所有之犯意聯絡，於97年5 月13│320條第3項、第│          │月。          │    │
│  │下午5 時22分許，以上開相同方式至│1項之共同竊盜 │          │              │    │
│  │善化國小，共同徒手欲搬動善化國小│未遂罪。      │          │              │    │
│  │廚房旁之不銹鋼水塔（價值約3,500 │              │          │              │    │
│  │元），經校內工友發現而未搬走，因│              │          │              │    │
│  │而竊盜未遂。                    │              │          │              │    │
│  │                                │              │          │              │    │
├─┼────────────────┼───────┼─────┼───────┼──┤
│ 3│乙○○、甲○○○共同基於意圖為自│刑法第28條、第│累犯      │處有期徒刑肆月│    │
│  │己不法所有之犯意聯絡，於97年9 月│320 條第1 項之│          │。            │    │
│  │10日下午3 時許，由乙○○騎乘輕型│共同竊盜罪。  │          │              │    │
│  │機車 (車號VKP-562)，搭載甲○○○│              │          │              │    │
│  │至臺南市○區○○路319 號旁之工地│              │          │              │    │
│  │內，徒手竊取電線19丸 (係丁○○所│              │          │              │    │
│  │有，價值約20,900元)。           │              │          │              │    │
├─┼────────────────┼───────┼─────┼───────┼──┤
│ 4│乙○○於97年10月11日中午12時51分│毒品危害防制條│累犯      │處有期徒刑捌月│    │
│  │為警採尿前之26小時內，於不詳地點│例第10條1 項之│          │。            │    │
│  │，以不詳方法，施用第一級毒品海洛│施用第一級毒品│          │              │    │
│  │因1次。                         │罪。          │          │              │    │
│  │                                │              │          │              │    │
├─┼────────────────┼───────┼─────┼───────┼──┤
│ 5│戊○○於97年7 月1 日下午3 時30分│毒品危害防制條│累犯      │處有期徒刑伍月│    │
│  │許，在台南縣新化鎮體育公園北邊廁│例第10條2 項之│          │。            │    │
│  │所內，以不詳方法，施用第二級毒品│施用第二級毒品│          │              │    │
│  │安非他命1 次。                  │罪。          │          │              │    │
│  │                                │              │          │              │    │
└─┴────────────────┴───────┴─────┴───────┴──┘


司法院資訊處製作；財團法人民間司法改革基金會備份。
